臺灣臺東地方法院刑事判決　　　　　　　100年度易字第264號
公　訴　人　臺灣臺東地方法院檢察署檢察官
被　　　告　陳丕宗
上列被告因竊盜案件，經檢察官提起公訴（100年度偵字第1049號）
，本院依簡式審判程序判決如下：
    主  文
陳丕宗竊盜，累犯，處有期徒刑捌月。
    犯罪事實
一、陳丕宗於民國86年間因詐欺、竊盜案件，經臺灣高雄地方法
    院以87年度易字第160號判處有期徒刑6月確定，於88年6月
    14日縮刑期滿；於91年間，因竊盜案件，經臺灣高雄地方法
    院以91年度簡字第171號判處有期徒刑3月確定，於92年2月
    11日執行完畢；於92年間因竊盜案件，經臺灣臺南地方法院
    以92年度易字第1133號判處有期徒刑4月，再於93年間復因
    竊盜案件，經臺灣臺南地方法院以93年度簡字第1134號判處
    有期徒刑5月，上開2案接續執行，於93年12月30日執行完畢
    ；另於95年間因竊盜案件，經臺灣臺南地方法院以95年易字
    第761、1571號分別判處有期徒刑5月、7月確定，嗣因中華
    民國96年罪犯減刑條例之施行，各減為有期徒刑2月15日、3
    月15日，應執行有期徒刑5月確定，於96年7月16日縮刑期滿
    執行完畢(構成累犯)。
二、陳丕宗基於意圖為自己不法之所有及竊盜犯意，於96年9月3
    日上午6時30分前某時，至臺南市北區兵配廠之停車場內，
    以石頭破壞梁良義所有之車牌號碼7460-JG號自用小貨車車
    窗玻璃後（毀損部份未據告訴），徒手伸過破損車窗竊取梁
    良義所有之中華銀行永康分行存摺3本、土地銀行東臺灣分
    行存摺1本、日盛銀行存摺1本、京城銀行西門分行存摺1本
    、承欣公司7、8月份發票1本、承欣公司9、10月份發票1本
    、承欣公司大小印章及發票印、慶義祥工程行大小印章及發
    票印、景欣公司大小印章及發票印、價值新臺幣（下同）3
    萬元之剪鐵電剪1臺等物後離去，惟不慎於竊取時遭破損車
    窗割傷而留下血漬，嗣經梁良義報警處理，經警循線比對被
    告與所留血漬之DNA，始查知上情。
三、案經臺南市政府警察局第五分局報告臺灣臺南地方法院檢察
    署檢察官呈請臺灣高等法院檢察署檢察長令轉臺灣臺東地方
    法院檢察署檢察官偵查起訴。
    理  由
一、本件被告陳丕宗所犯為刑法第320條第1項之竊盜罪，核屬刑
    事訴訟法第273條之1第1項所定死刑、無期徒刑、最輕本刑
    為3年以上有期徒刑以外之罪，亦非高等法院管轄之第一審
    案件，而被告於本院行準備程序中就被訴事實為有罪之陳述
    ，經告知被告簡式審判程序之旨並聽取當事人意見後，本院
    合議庭裁定由受命法官獨任進行簡式審判程序，是本件之證
    據調查，依刑事訴訟法第273條之2規定，不受同法第159條
    第1項、第161條之2、第161條之3、第163條之1及第164條至
    第170條規定之限制，合先敘明。
二、上揭犯罪事實欄第二點所示犯行，業據被告陳丕宗於偵查及
    本院審理時坦承不諱，核與證人梁良義、洪建宏於警詢所述
    相符，復有96年9月3日臺南市警察局第五分局7460-JG號自
    用小貨車財物失竊案勘察卷宗(警卷第16至26頁)、內政部警
    政署刑事警察局100年3月8日刑醫字第1000014000號鑑定書1
    紙(警卷第14頁)、勘察採證同意書(警卷第12頁)、臺南市政
    府警察局100年3月10日南市警鑑字第1000014350號函(警卷
    第13頁)、臺南市警察局第五分局公園派出所受理各類案件
    紀錄表(警卷第15頁)及刑案現場照片10張（警卷第21至25頁
    ）附卷可考，足認被告自白與事實相符，應可採信。本案事
    證明確，被告犯行堪可認定，應依法論科。
三、核被告陳丕宗於犯罪事實第二點犯行所為，係犯刑法第320
    條第1項之普通竊盜罪。再被告有如犯罪事實第一點所載之
    論罪科刑及執行情形，此有臺灣高等法院被告前案紀錄表等
    件附卷可憑，其受有期徒刑之執行完畢後，5年以內故意再
    犯法定刑為有期徒刑之罪，為累犯，應依法加重其刑。爰審
    酌被告年值中壯，四肢俱全，竟不思腳踏實地正當營生，反
    屢犯竊盜等罪行，其前已受有論罪科刑及執行之情形業如上
    述，素行堪認不良，出監後仍不知悔改，惕己遷善，僅因缺
    乏金錢，即破壞他人車窗，恣意竊取被害人梁良義前揭所有
    之自用小貨車內之物，其所為對他人財產安全及社會治安與
    經濟秩序之危害著非輕微，亦徵其法治觀念之薄弱，復審酌
    被告犯後尚知坦承全部犯行，態度非惡，目前尚未與被害人
    達成和解，兼衡酌其智識程度、生活與經濟狀況、犯罪之動
    機、目的、所受刺激、手段、情節及實際所得、與被害人等
    人互不相識及其高中畢業之學歷與家庭狀況等一切情狀，量
    處如主文所示之刑，以資懲儆。
據上論斷，依刑事訴訟法第273 條之1 第1 項、第299 條第1 項
前段，刑法第320條第1項、第47條第1項，刑法施行法第1條之1
第1項、第2項前段，判決如主文。
本案經檢察官李宗翰到庭執行職務。
中    華    民    國   100    年    8    月    22      日
                  刑事第三庭    法  官  林拔群
以上正本證明與原本無異。
如不服本判決應於收受送達後10日內向本院提出上訴書狀，並應
敘述具體理由；其未敘述上訴理由者，應於上訴期間屆滿後20日
內向本院補提理由書（均須按他造當事人之人數附繕本）。「切
勿逕送上級法院」。告訴人或被害人對於本判決如有不服，請書
具不服之理由狀，請求檢察官上訴者，其上訴期間之計算係以檢
察官收受判決正本之日期為準。
                                書記官  鄭鈺瓊
中    華    民    國   100    年    8     月    22    日
附錄本件所犯法條全文
中華民國刑法第320條第1項
意圖為自己或第三人不法之所有，而竊取他人之動產者，為竊盜
罪，處5  年以下有期徒刑、拘役或 5 百元以下罰金。